# 请教陈版主预收款销售情况下收入确认条件

提问人：xiongmao12 时间：2019-04-16 09:45:26
准则讲解规定，预收款销售商品时，销售方在收到最后一笔款项才将商品交付给购货方，表明商品所有权上的主要风险报酬只有在收到最后一笔款项时才转移给购货方，企业通常应当在发出商品时确认收入。请问这一条应该如何理解呢？有企业（一般制造业）认为，这一条可以理解为企业自己发出商品就可以确认收入，而不需要客户的签收，因为运输是委托第三方物流公司运输，可以认为运输途中发生问题的风险很小。这样可以吗？个人理解，准则这一条的目的主要是说不能在收到款的时候就确认收入，并且准则中所说的发出商品并不是一个企业自己出库的概念，而应当理解为客户认可的商品发出，签收单作为客户认可发出商品一个重要依据，是不可或缺的，请教陈版哪种理解正确呢？

回答人：chenyiwei
你的理解基本合理。
这里书中的解释只是举例，基本原则仍是依据具体的合同条款来判断商品所有权上主要风险和报酬转移的时点。如果按照协议约定和相关的交易惯例，需经过客户验收确认后才表明客户接受了该商品的，则仍应以取得客户的验收确认作为风险和报酬转移的标志，确认收入的时间不能早于该时点。